---
title: "Práctica de desarrollo 3. PD03. Introducción a Python<small><br>Biogeografía (GEO-131)<br>Universidad Autónoma de Santo Domingo (UASD)<br>Semestre 2025-01</small>"
author: "El Tali"
date: "`r format(Sys.Date(), '%Y-%m-%d')`"
output:
  # bookdown::github_document2:
  #   number_sections: false
  #   fig_caption: yes
  bookdown::html_document2:
    number_sections: false
    code_folding: hide
    fig_caption: yes
    md_extensions: "-fancy_lists"
    toc: true
    toc_depth: 3
editor_options: 
  chunk_output_type: console
always_allow_html: true
lang: es
---

<!-- README.md se genera a partir de README.Rmd. Por favor, edita ese archivo. -->

```{r setup, include=FALSE}
knitr::opts_chunk$set(echo = TRUE, warning = FALSE, message = FALSE, out.width = '100%', fig.retina = 4)
```

```{r, include=F}
output_format <- knitr::opts_knit$get("rmarkdown.pandoc.to")
repo_url <- system("git config --get remote.origin.url", intern = TRUE)
repo_name <- sub(".git$", "", basename(repo_url))
org_name <- basename(dirname(repo_url))
rmd_filename <- tools::file_path_sans_ext(basename(knitr::current_input()))
github_pages_url <- paste0("https://", org_name, ".github.io/", repo_name, "/", rmd_filename, ".html")
```

```{r, results='asis', echo=F}
if (grepl('gfm', output_format)) {
  cat('Versión HTML (quizá más legible), [aquí](', github_pages_url, ')\n', sep = '')
} else if (output_format == 'latex') {
  cat('Versión HTML (quizá más legible), [aquí](', github_pages_url, ')\n', sep = '')
}
```

# Fecha/hora de entrega

**28 de abril de 2025, 11:59 pm.**

# Mandato

1. Reproduce los vídeos tutoriales para esta práctica en el directorio ["pd03"](https://drive.google.com/drive/folders/1cEnRWY3QjPywQFd6b_Y1zgY4BwQ2qKnG?usp=drive_link). Son vídeos que grabé hace un año ya, por lo que verás algunas diferencias (mínimas) respecto de la práctica actual.

2. Si estás viendo este texto, y ya tienes tu instancia del repo de la asignación (recuerda, tu instancia es un repo terminado con tu nombre de usuario de GitHub, alojado en la organización biogeografia-202501), entonces haz clic en [este enlace](https://colab.research.google.com/drive/1hjK4wxiqUK9xAOSJVAywI2vhMgYi4MAA?usp=sharing), el cual apunta al cuaderno Jupyter que debes rellenar y entregar (si al intentar acceder al cuaderno te preguntase si deseas abrirlo, presiona arriba el botón "Abrir" y elige "Google Colaboratory").

  > **IMPORTANTE: tienes que crear tu instancia del repo (es decir, aceptar la asignación en GitHub Classroom desde el portal de la asignatura), pero NO tienes que clonar tu instancia en el servidor de RStudio**.

3. Crea una copia del cuaderno Jupyter en tu Drive de Google, y trabaja sobre ella.

4. Sigue los mandatos en tu copia del cuaderno Jupyter, usando Google Colab. **IMPORTANTE: en el ejercicio 5 debes elegir una opción, y declararla en el foro "En el ejercicio 5 de la PD03, elegí la opción #"**

5. Descarga el cuaderno desde Colaboratory y súbelo a tu instancia del repo en GitHub. Puedes usar el botón de subir archivos directamente en GitHub.